# 请教陈版已提足折旧固定资产无偿转让

提问人：joannally 时间：2013-12-30 21:06:09
请教陈版，公司将已全额计提折旧的固定资产（如电脑）免费转让给其它公司（关联方），转出者做固定资产清理，无需开票缴纳增值税？接受者是否按价值 0 入账，也不再计提折旧？

回答人：chenyiwei
转出方应按《关于全国实施增值税转型改革若干问题的通知》（财税[2008]170号）等文件规定缴纳增值税。当然如果涉及金额较小的，一般也可以简化处理。转入方取得成本为零，自然也就不能税前扣除折旧。

提问人：joannally 时间：2013-12-31 10:16:12
谢谢陈版，是否可以将固定资产原值和累计折旧一并转让给接收方，这样操作有没有什么问题？还是应该直接按照入账价值为 0 新增固定资产？

回答人：chenyiwei
接收方应直接按零值对固定资产初始确认。累计折旧是后续计量范畴，在初始计量中不应出现。